臺灣士林地方法院刑事判決　　　　　　　96年度交易字第60號
公　訴　人　臺灣士林地方法院檢察署檢察官
被　　　告　甲○○
　　　　　　　　　　　之6
上列被告因公共危險案件，經檢察官提起公訴（95年度偵字第14
865 號），被告於本院準備程序期日就被訴事實為有罪之陳述，
經本院合議庭裁定本案改由受命法官獨任以簡式審判程序進行審
理後，判決如下：
    主  文
甲○○服用酒類，不能安全駕駛動力交通工具而駕駛，處有期徒
刑捌月。
    事  實
一甲○○於民國88年間，因酒醉駕車之公共危險案件，經本院於
  88年12月30日以88年士簡字第969 號判處罰金銀元7,000 元確
  定；又於89年間再犯酒醉駕車之公共危險案件，經臺灣板橋地
  方法院於89年6 月27日以89年重交簡字第112 號判處拘役20日
  確定；復於91年間再犯2 次酒醉駕車之公共危險案件，再經本
  院及臺灣臺北地方法院，分別於91年6 月28日以91年度交簡字
  第1090號判處拘役55日，及於91年8 月12日以91年度北交簡第
  1648號判處罰金銀元20,000元確定；再於95年7 月3 日、7 月
  11日，二度酒後駕車，經臺灣士林地方法院檢察署檢察官分別
  於95年8 月25日以95年度偵字第9002號，及95年9 月7 日以95
  年度偵字第9000號聲請簡易判決處刑書向本院聲請簡易判決處
  刑。仍不知悔改，再於95年11月9 日下午5 時至晚間8 時25分
  許，在臺北市○○區○○街某小吃店內，飲用威士忌，所飲之
  酒量已使其達超過客觀生活經驗上不能安全駕駛動力交通工具
  的程度（呼氣酒精濃度每公升0.55毫克），竟猶駕駛8273-DF
  號自用小客車，嗣於同日晚間8 時31分許，行經臺北市○○街
  228 巷6 號附近時，因酒精降低注意能力而撞及林忠雄所有停
  放在該處之車牌號碼9709-EU 號自用小客車，經警到場處理，
  以酒精測定器測得其吐氣酒精濃度達每公升1.78毫克（mg/l）
  ，而悉上情。
二案經臺北市政府警察局北投分局報告臺灣士林地方法院檢察署
  檢察官偵查起訴。
    理  由
一本件被告甲○○所犯非死刑、無期徒刑、最輕本刑為3 年以上
  有期徒刑之罪，或高等法院管轄第一審之案件，被告於本院準
  備程序中，就被訴事實為有罪之陳述，經告以簡式審判程序之
  旨，並聽取檢察官、被告之意見後，本院合議庭裁定由受命法
  官進行簡式審判程序，是本件之證據調查，依刑事訴訟法第
  273 條之2 規定，不受同法第159 條第1 項、第161 條之2 、
  第161 條之3 、第163 條之1 及第164 條至第170 條規定之限
  制，合先敘明。
二上揭事實，業據被告於本院調查、審理時自白不諱，核與證人
  林忠雄於警詢之證述相符，復有酒精測試單、道路交通事故現
  場圖、補充資料表、事故現場及事故車輛照片等在卷可稽。在
  卷可佐，又當呼氣濃度達0.25mg/l時將造成輕度協調功能降低
  之輕度中毒現象；當呼氣濃度達0.5mg/l 時將造成反應較慢、
  感覺減低、影響駕駛之輕到中度中毒現象；當呼氣濃度達0.75
  mg/l時將造成思考、個性及行為改變之輕到中度中毒症狀；當
  呼氣濃度達1mg/l 時將造成步態不穩、噁心嘔吐、精神混惑不
  清晰之中度中毒症狀，而呼氣濃度達1.5mg/l 時將造成說話不
  清楚、感覺喪失、視力模糊之中到重度中毒症狀，有行政院國
  軍退除役官兵輔導委員會台北榮民總醫院88年8 月5 日北總
  內字第26868 號函闡釋綦詳。本件被告經檢驗其呼氣中所含酒
  精濃度達1.78 mg/l ，已有前述輕到重度中毒症狀，參以被告
  復撞及路邊停放之車輛，顯見被告服用酒類已影響其精神及反
  應，而達不能安全駕駛動力交通工具之程度，應甚明確。承上
  ，被告之自白與事實相符，其犯行洵堪認定，本件事證明確，
  應依法論科。
三核被告所為，係犯刑法第185 條之3 公共危險罪。爰審酌被告
  前有事實欄所載6 次酒醉駕車公共危險罪前案紀錄，有臺灣高
  等法院被告前案紀錄表在卷及臺灣士林地方法院檢察署檢察官
  95年度偵字第9002號、95年度偵字第9000號聲請簡易判決處刑
  書在卷可稽，足見素行不佳，幾度因酒醉駕車經法院判刑，仍
  不思檢點，再度觸犯本罪，足見其漠視用路人之安全，及被告
  之品行、智識程度、其吐氣酒精濃度高達每公升1.78毫克、所
  造成之損害、犯後坦承犯行等一切情狀，量處如主文所示之刑
  。至於檢察官聲請依刑法第89條對被告施以禁戒處分等情，然
  按刑法第89條第1 項規定：「因酗酒而犯罪，足認其已酗酒成
  癮並有再犯之虞者，於刑之執行前，令入相當處所，施以禁戒
  。」，是得依該條施以禁戒處分，必「因『酗酒』而犯罪，足
  認其已『酗酒成癮』並有再犯之虞者」為要件，查包括本次，
  被告雖有7 度酒醉駕車公共危險前案紀錄如前述，然其時間分
  別為88年、89年、91年2 次、95年7 月3 日、11日及11月9 日
  各1 次，時間並非密接，實僅憑此，即認定被告有酗酒情形且
  已酗酒成癮，此外，本院復查無卷存積極事證足認被告符合刑
  法第89條規定之要件，檢察官此聲請，尚難准許，附此敘明。
四據上論斷，應依刑事訴訟法第273 條之1 第1 項、第299 條第
  1 項前段，刑法第185 條之3 ，刑法施行法第1 條之1 ，判決
  如主文。
本案經檢察官林宏松到庭執行職務
中　　華　　民　　國　　96　　年　　4 　　月　　16　　日
　　　　　　　　　刑事第四庭  法　官　    江翠萍
以上正本證明與原本無異。
如不服本判決，應於判決送達後10日內，向本院提出上訴狀。
                              書記官      陳慧玲
中　　華　　民　　國　　96　　年　　4 　　月　　17　　日
附錄本案論罪科刑法條：
中華民國刑法第185條之3
服用毒品、麻醉藥品、酒類或其他相類之物，不能安全駕駛動力
交通工具而駕駛者，處1 年以下有期徒刑、拘役或3 萬元以下罰
金。
